【裁判字號】    98,聲,840
【裁判日期】    981020
【裁判案由】    返還擔保金
【裁判全文】
臺灣臺南地方法院民事裁定               98年度聲字第840號
聲  請  人  嘉泰開發建設有限公司
法定代理人  丙○○
聲  請  人  乙○○
上  二  人
送達代收人  洪梅芬律師
相  對  人  甲○○
上列聲請人聲請發還擔保金事件，本院裁定如下：
    主  文
本院94年度存字第2434號提存事件，聲請人所提存之擔保金新臺
幣壹拾伍萬肆仟肆佰肆拾伍元，准予發還。
本院94年度存字第2435號提存事件，聲請人所提存之擔保金新臺
幣陸拾玖萬玖仟陸佰參拾伍元，准予發還。
聲請程序費用由相對人負擔。
    理  由
一、按訴訟終結後，供擔保人證明已定20日以上之期間，催告受
    擔保利益人行使權利而不行使者，法院應依供擔保人之聲請
    ，以裁定命返還其提存物，民事訴訟法第104條第1項第3款
    前段定有明文。前開規定，於其他依法令供訴訟上之擔保者
    準用之，並為同法第106條所規定。而該款所謂「訴訟終結
    」，應從廣義解釋，包括撤銷假扣押或假處分裁定及執行程
    序終結在內（最高法院88年度台抗字第682號裁定意旨參照
    ）。
二、本件聲請意旨略以：聲請人與相對人間因返還價金事件，聲
    請人前依鈞院94年度裁全字第4201號民事假扣押裁定，以鈞
    院94年度存字第2434號及94年度存字第2435號提存事件，為
    相對人提供足額反擔保金新臺幣600,000元及新臺幣1,350,
    000元提存在案。今本案訴訟業已終結，聲請人並於民國98
    年3月6日以存證信函，定20日以上期間催告相對人行使權利
    ，而相對人藉由本院97年度執字第17823號強制執行程序，
    以臺灣高等法院臺南分院97年度上更（二）字第12號確定判
    決，收取94年度存字第2434號提存款新台幣445,555元、收
    取94年度存字第2435號提存款新臺幣650,365元，自得依民
    事訴訟法第104條第1項第1款之規定，請求返還上開提存之
    擔保金等語。
三、經查：聲請人上開主張，業據聲請人提出本院94年度存字第
    2434號提存書、94年度存字第2435號提存書、臺南地方法院
    郵局存證信函第233號及臺南地方法院郵局存證信函第234號
    暨掛號郵件收件回執等影本各乙份為證，且經本院依職權調
    取本院94年度執全字第1915號（含94年度全字第4201號）假
    扣押執行卷、94年度存字第2434號提存卷、94年度存字第24
    35號提存卷以及98年度執字第17823號強制執行卷等卷宗核
    閱屬實。茲因該假扣押執行事件既經聲請人提供足額反擔保
    金，且臺灣高等法院臺南分院97年度上更（二）字第12號判
    決業已確定，訴訟可謂終結，聲請人催告相對人限期行使權
    利，相對人逾期未行使，有本院民事紀錄科查詢表乙紙在卷
    可稽。從而，聲請人聲請返還擔保金，自無不合，應予准許
    。
四、依民事訴訟法第95條、第78條，裁定如主文。
中    華    民    國    98    年    10    月    20    日
                  民  事  庭    司法事務官
以上正本係照原本作成
如不服本裁定，應於送達後10日內向本院提出異議狀。
中    華    民    國    98    年    10    月    22    日
                                書記官  鍾佳佑


司法院資訊處製作；財團法人民間司法改革基金會備份。
